臺灣高等法院高雄分院刑事判決　　　　96年度上訴字第1799號
上　訴　人　甲○○
即　被　告
選任辯護人　吳秋麗　律師
上列上訴人因違反槍砲彈藥刀械管制條例案件，不服臺灣屏東地
方法院96年度訴字第389 號中華民國96年7 月31日第一審判決（
起訴案號：臺灣屏東地方法院檢察署96年度偵字第375 號），提
起上訴，本院判決如下：
     主  文
上訴駁回。
    事  實
一、甲○○係行政院海岸巡防署海岸巡防總局南部地區巡防局第
    六岸巡總隊西溪安檢所中士副所長，於民國（下同）94年間
     在「雅虎奇摩」網站內得知真實姓名、年籍不詳、綽號「
    木屐」之成年男子欲出售槍、彈之訊息後，明知未經許可不
    得持有槍、彈，竟仍向「木屐」洽購，並於94年底某日，在
    屏東縣屏東市○○路段以新台幣（下同）10萬元之代價，向
    「木屐」購得可擊發子彈、具殺傷力之仿BERETTA 廠M9型改
    造半自動手槍1 支（含彈匣1 只）及土造子彈13顆（其中8
    顆業經甲○○試射並丟棄），並將之藏放在其高雄市○○區
    ○○路47號3 樓住處內而持有。迄95年7 月13日15時許，甲
    ○○駕駛其所有之車號7032-MH 號自用小客車，並攜帶其持
    有之上開槍、彈，前往屏東縣萬丹鄉○○○道路，與另名持
    槍男子陳柏鴻（由檢察官另案偵辦）相約一同觀看槍枝時，
    在屏東縣萬丹鄉○○村○○道路編號廈北幹14右之1 號前，
    為埋伏之行政院海岸巡防署南部地區巡防局高雄市機動查緝
    隊人員當場查獲，並自甲○○上開自用小客車駕駛座下方扣
    得仿BERETTA 廠M9型改造半自動手槍1 支（含彈匣1 只、槍
    枝管制編號：0000000000號）、具殺傷力之土造子彈4 顆（
    另扣得無殺傷力之銀色制式空包彈1 顆及不具殺傷力之土造
    子彈1 顆）。
二、案經行政院海岸巡防署海岸巡防總局南部地區巡防局移送國
    防部南部地區軍事法院檢察署檢察官提起公訴, 經國防部南
    部地方軍事法院判決不受理後，移送臺灣屏東地方法院檢察
    署檢察官偵查起訴。
    理  由
一、前開事實，業據上訴人即被告甲○○於偵查、原審及本院審
    理中坦承不諱，並有海巡署巡防總局南部地區巡防局高雄市
    機動查緝隊搜索扣押筆錄、扣押物品目錄表各1 紙（此類文
    書係被告以外之人於審判外所做之書面陳述，屬於傳聞證據
    。惟其本質上屬公務員本於職權所為，其正確性及可信性頗
    高，如有錯誤亦可請求更正, 應屬159 條之4 第1 款所謂由
    公務員職務上所製作之紀錄或證明文書，具有證據能力）及
    現場照片15幀附卷可考，復有上開改造手槍1 支及土造子彈
    4 顆扣案供憑。而扣案槍、彈經送內政部警政署刑事警察局
    鑑定結果認為: 改造手槍1 支為仿BERETTA 廠M9型半自動手
    槍製造之手槍，換裝土造金屬槍管而成之改造手槍，機械性
    能良好，可擊發適用子彈; 扣案子彈4 顆則為土造金屬彈殼
    加裝直徑9 厘米金屬彈頭而成之土造子彈，經取樣後試射可
    擊發，具有殺傷力，此有該局刑鑑字第0950107511號槍彈鑑
    定書1 份在卷足憑，是本件事證明確，被告之犯行堪以認定
    。
二、核被告甲○○於前開時、地，持有具殺傷力之改造手槍及土
    造子彈之所為，係犯槍砲彈藥刀械管制條例第8條第4項之持
    有其他可發射金屬或子彈具有殺傷力之改造手槍罪（起訴書
    誤載同條例第8 條第1 項，原審蒞庭檢察官已當庭更正）及
    同條例第12條第4 項之持有子彈罪。被告以一持有行為，同
    時觸犯上開2 罪，屬想像競合，應從一重之槍砲彈藥刀械管
    制條例第8 條第4 項之持有改造手槍罪處斷。又被告雖以其
    曾將「陳柏鴻」販賣槍枝之線索提供予其上級長官陳俊宏，
    再由該長官將此線索轉由高雄市機動查緝隊調查，進而查獲
    「陳柏鴻」持有槍彈乙案; 及其曾經於本案查獲後，向高雄
    市機動查緝隊提供「木屐」之行動電話號碼等情，主張應依
    槍砲彈藥刀械管制條例第18條之規定減輕其刑，及聲請傳喚
    證人高有長及王寶庭，以證明其主張之事實云云。惟按槍砲
    彈藥刀械管制條例第18條第4 項「於偵查或審判中自白，並
    供述全部槍砲、彈藥、刀械之來源及去向，因而查獲或因而
    防止重大危害治安事件之發生者」中所謂之「來源及去向」
    ，應係指「本案被查獲之槍彈之來源及去向」而言，否則被
    告即無成立「自白」之餘地。本件被告被查獲持有之槍彈係
    向「木屐」購得，並非來自「陳柏鴻」，即被告持有之槍彈
    來源，並非「陳柏鴻」，故其案發前雖曾提供「陳柏鴻」販
    槍之線索，而偵查機關果然循線查獲「陳柏鴻」持有槍械，
    亦與被告本人持有槍彈之犯行無關。又本件查獲機關並未根
    據被告所提供有關「木屐」之線索，查獲或防止任何重大危
    害治安事件之發生（卷附海岸巡防總局南部地區巡防局96年
    6 月23日高市機字第0960011432號函參照，附於原審卷第29
    頁），故被告甲○○於案發前，雖曾將「陳柏鴻」出售槍枝
    之線索提供予有查緝犯罪權限之人員，或曾於案發後供出「
    木屐」之電話號碼，均無槍砲彈藥刀械管制條例第18條第4
    項規定之適用，無從依該條規定減免其刑，因此亦無傳訊證
    人高有長及王寶庭到庭作證之必要，附此敘明。
三、原審因而適用槍砲彈藥刀械管制條例第8條第4項、第12條第
    4 項、刑法第11條前段、第55條、第38條第1 項第1 款、第
    42條第3 項之規定，並審酌被告之智識程度、無犯罪前科，
    其為具有查緝犯罪職務之公務員，竟仍向他人購買槍彈而持
    有，本件犯罪之動機、目的、手段, 其持有槍、彈之數量，
    對他人生命身體安全及社會秩序所生危害程度，事後坦承犯
    行，尚有悔意等一切情狀，量處有期徒刑3 年6 月，併科罰
    金20萬元，並諭知罰金如易服勞役，以新臺幣1000元折算1
    日。扣案手槍1 支（含彈匣1 個, 槍枝管制編號：00000000
    00號）及土造子彈4 顆均有殺傷力，為違禁物，依刑法第38
    條第1 項第1 款規定宣告沒收，其餘扣案土造子彈1 顆及制
    式空包彈1 顆，均無殺傷力，非屬違禁物，爰均不為沒收之
    宣告，於理由欄併予敘明；其認事用法，均無不合，量刑亦
    屬適當，被告上訴意旨，以原審量刑過重，指摘原判決不當
    ，為無理由，應予駁回。
據上論斷，應依刑事訴訟法第368條，判決如主文。
本案經檢察官郭振昌到庭執行職務。
中　　華　　民　　國　　96　　年　　11　　月　　6　　日
                  刑事第七庭    審判長法  官   莊飛宗
                                      法  官   邱明弘
                                      法  官   黃憲文
以上正本證明與原本無異。
如不服本判決應於收受本判決後10日內向本院提出上訴書狀，其
未敘述上訴理由者，並得於提起上訴後10日內向本院補提理由書
狀（均須按他造當事人之人數附繕本）「切勿逕送上級法院」。
中　　華　　民　　國　　96　　年　　11　　月　　6　　日
                                      書記官　 施耀程
附錄本判決論罪科刑法條：
槍砲彈藥刀械管制條例第8 條
未經許可, 製造、販賣或運輸鋼筆槍、瓦斯槍、麻醉槍、獵槍、
空氣槍或第4 條第1 項第1 款所定其他可發射金屬或子彈具有殺
傷力之各式槍砲者, 處無期徒刑或5 年以上有期徒刑, 併科新臺
幣1 千萬元以下罰金。
未經許可, 轉讓、出租或出借前項所列槍枝者, 處5 年以上有期
徒刑, 併科新臺幣1 千萬元以下罰金。
意圖供自己或他人犯罪之用, 而犯前二項之罪者, 處無期徒刑或
7年 以上有期徒刑, 併科新臺幣1 千萬元以下罰金。
未經許可, 持有、寄藏或意圖販賣而陳列第1 項所列槍枝者, 處
3 年以上10年以下有期徒刑, 併科新臺幣700 萬元以下罰金。
第1 項至第3 項之未遂犯罰之。
槍砲彈藥刀械管制條例第12條第4項
未經許可, 持有、寄藏或意圖販賣而陳列子彈者, 處5 年以下有
期徒刑, 併科新台幣300 萬元以下罰金。
